臺灣桃園地方法院刑事判決
110年度審交易字第445號
公  訴  人  臺灣桃園地方檢察署檢察官 
被      告  林明賢



上列被告因公共危險案件，經檢察官提起公訴（110 年度偵字第
34183 號），被告於準備程序中就被訴事實為有罪之陳述，經告
知簡式審判程序之旨，並聽取公訴人、被告之意見後，由本院當
庭裁定改行簡式審判程序審理並判決如下：
    主      文
林明賢犯不能安全駕駛動力交通工具罪，累犯，處有期徒刑捌月
。  
    事實及理由
一、本件犯罪事實及證據，除證據部分補充「被告林明賢於本  
    院準備程序及審理時之自白」外，餘均引用檢察官起訴書  
    所載（詳如附件）。
二、新舊法比較：
    按行為後法律有變更者，適用行為時之法律。但行為後之  
    法律有利於行為人者，適用最有利於行為人之法律。刑法  
    第2 條第1 項定有明文。經查，被告行為後，刑法第185   
     條之3 第1 項之規定業於民國111 年1 月28日修正公布， 
     並自同月30 日生效施行，修正前刑法第185 條之3 第1 項
      規定：「駕駛動力交通工具而有下列情形之一者，處2 年
      以下有期徒刑，得併科20萬元以下罰金」，修正後則規定
      ：「駕駛動力交通工具而有下列情形之一者，處3 年以下
      有期徒刑，得併科30萬元以下罰金」，已將法定刑自「2
    年  以下有期徒刑，得併科20萬元以下罰金」，提高為「3 
    年  以下有期徒刑，得併科30萬元以下罰金」，經比較新、
    舊  法結果，自以修正前之規定對被告較為有利，依刑法第
    2    條第1 項前段規定，被告本件犯行應仍適用行為時即
    修正  前刑法第185 條之3 第1 項規定處罰。
三、論罪科刑：
  ㈠核被告所為，係犯修正前刑法第185 條之3 第1 項第1 款  
    之不能安全駕駛動力交通工具罪。
　㈡被告曾有如附件犯罪事實欄所載之犯罪科刑執行情形，有  
    臺灣高等法院被告前案紀錄表1 份可按，其受徒刑之執行  
    完畢後，5 年以內故意再犯本案有期徒刑以上之罪，為累  
    犯。而參照司法院大法官釋字第775 號解釋意旨，為避免  
    發生罪刑不相當之情形，法院就該個案依該解釋意旨，裁  
    量是否加重最低本刑。考量被告上開構成累犯之犯罪紀錄  
    ，與本案犯行之罪名、犯罪類型相同。且前有多次酒後駕  
    車經法院判刑之紀錄，足見被告對刑罰之反應力薄弱，認  
    適用刑法第47條累犯加重之規定並無罪刑不相當之情事，  
    爰依刑法第47條第1 項規定，加重其刑。
  ㈢爰審酌酒醉駕車致車毀人亡之報導時有所聞，各級政府機  
    關對酒後嚴禁駕車一節復迭經宣導，且被告前曾6次觸犯刑 
     法第185 條之3 公共危險罪，分經法院判處罪刑確定。竟 
     仍不知警惕，一再漠視法律禁令，又再犯本案之罪，危及 
     道路交通安全，且乏尊重其他用路人生命財產安全之觀  
    念，所為實屬不該。復考量被告於本案吐氣所含酒精濃度  
    為每公升0.52毫克，暨其犯後坦承犯行，態度尚可等一切  
    情狀，量處如主文所示之刑。
四、據上論斷，應依刑事訴訟法第273 條之1 第1 項、第299   
     條第1項前段、第310 條之2 、第454 條第2項，刑法第2條
    第1項前段、修正前刑法第185 條之3 第1 項第1 款、刑法
    第47條第1項，刑法施行法第1 條之1 第1 項，判決如主文
    。
本案經檢察官劉仲慧到庭執行職務。
中    華    民    國   111    年    3    月    16    日                       刑事審查庭  法  官  呂曾達
以上正本證明與原本無異。
如不服本判決應於收受判決後20日內向本院提出上訴書狀，並應
敘述具體理由。其未敘述上訴理由者，應於上訴期間屆滿後20日
內向本院補提理由書(均須按他造當事人之人數附繕本)「切勿逕
送上級法院」。 
   　　　　　　　　　　　　　　　書記官　楊淨雲
中　　華　　民　　國　　111 　年　　3 　　月　　17　　日
附錄本案論罪科刑依據之法條：
修正前中華民國刑法第185 條之3第1項
駕駛動力交通工具而有下列情形之一者，處 2 年以下有期徒刑
，得併科 20 萬元以下罰金：
一、吐氣所含酒精濃度達每公升零點二五毫克或血液中酒精濃度
    達百分之零點零五以上。
二、有前款以外之其他情事足認服用酒類或其他相類之物，致不
    能安全駕駛。
三、服用毒品、麻醉藥品或其他相類之物，致不能安全駕駛。
附件：
臺灣桃園地方檢察署檢察官起訴書
                                    110年度偵字第34183號
　　被　　　告　林明賢　男　55歲（民國00年0月00日生）
　　　　　　　　　　　　住新北市○○區○○里○○路0段00                           0號
　　　　　　　　　　　　居桃園市○○區○○路0段0000號
　　　　　　　　　　　　國民身分證統一編號：Z000000000號
上列被告因公共危險案件，已經偵查終結，認應該提起公訴，茲
將犯罪事實及證據並所犯法條分敘如下：
　　　　犯罪事實
一、林明賢前於民國105年間，因公共危險案件，經臺灣新北地
    方法院以105年度審交簡字第705號判決判處有期徒刑6月、5
    月，應執行有期徒刑10月確定；復於106年間，因公共危險
    案件，經臺灣新北地方法院以106年度審交易字第220號判決
    判處有期徒刑7月確定，上開3罪刑，經臺灣新北地方法院以
    106年度聲字第2612號裁定應執行有期徒刑1年3月確定，經
    入監服刑後，於107年5月23日縮短刑期假釋出監併付保護管
    束，甫於107年6月11日保護管束期滿，假釋未經撤銷，其未
    執行之刑，以已執行論。詎猶不知悔改，自110年8月22日下
    午4時許起至同日下午5時許止，在新北市林口區境內某工地
    內飲用啤酒及高粱酒後，明知飲酒後已達不得駕駛動力交通
    工具之程度，仍基於酒後駕駛動力交通工具之犯意，旋即自
    上址，騎乘車牌號碼000-000號普通重型機車，搭載其友人
    欲前往位於桃園市○○區○○街00號之寒單爺宮廟。嗣於同日下
    午5時50分許，行經桃園市桃園區中山路與泰山街口前
    ，為警攔檢並執行酒駕稽查，復於同日下午6時1分許，檢測
    其吐氣所含酒精濃度仍高達每公升0.52毫克，始悉上情。
二、案經桃園市政府警察局桃園分局報告偵辦。
        證據並所犯法條
一、上開犯罪事實，業據被告林明賢於警詢及偵查中供承不諱，
    並有桃園市政府警察局酒後駕車當事人酒精測定紀錄表、桃
    園市政府警察局舉發違反道路交通管理事件通知單、中華電
    信之證號查詢機車駕駛人表單及中華電信之車號查詢機車車
    籍表單在卷可稽。核被告自白與事實相符，其犯嫌堪予認定
    。
二、核被告所為，係犯刑法第185條之3第1項第1款之公共危險罪
    嫌。又被告前有如犯罪事實欄所載之論罪科刑及執行情形，有
    本署刑案資料查註紀錄表附卷可憑，其於徒刑執行完畢5年內，
    故意再犯本件有期徒刑以上之罪，為累犯，請參照司法院大法
    官釋字第775號解釋意旨及刑法第47條第1項之規定，審酌依
    累犯之規定加重其刑。
三、依刑事訴訟法第251條第1項提起公訴。
　　此　致
臺灣桃園地方法院
中    華    民    國    110    年    10   月     9   日
                               檢 察 官   楊 朝 森
本件正本證明與原本無異
中　　華　  民　　國　  110    年    10   月    25   日
                               書 記 官   邱 絹 蓉
附錄本案所犯法條全文
中華民國刑法第185條之3
駕駛動力交通工具而有下列情形之一者，處 2 年以下有期徒刑
，得併科 20 萬元以下罰金：
一、吐氣所含酒精濃度達每公升零點二五毫克或血液中酒精濃度
    達百分之零點零五以上。
二、有前款以外之其他情事足認服用酒類或其他相類之物，致不
    能安全駕駛。
三、服用毒品、麻醉藥品或其他相類之物，致不能安全駕駛。
因而致人於死者，處 3 年以上 10 年以下有期徒刑；致重傷者
，處 1 年以上 7 年以下有期徒刑。
曾犯本條或陸海空軍刑法第 54 條之罪，經有罪判決確定或經緩
起訴處分確定，於五年內再犯第 1 項之罪因而致人於死者，處
無期徒刑或 5 年以上有期徒刑；致重傷者，處 3 年以上 10 年
以下有期徒刑。